# 政府补助问题

提问人：liubin988513 时间：2012-03-11 23:48:43
ias20：20 A government grant that becomes receivable as compensation for expenses orlosses already incurred or for the purpose of giving immediate financial support to the entity with no future related costs shall be recognised in profit or loss of the period in which it becomes receivable. 16 It is fundamental to the income approach that government grants should be recognised in profit or loss on a systematic basis over the periods in which the entity recognises as expenses the related costs for which the grant is intended to compensate. Recognition of government grants in profit or loss on a receipts basis is not in accordance with the accrual accounting assumption(see IAS 1 Presentation of Financial Statements) and would be acceptable only if no basis existed for allocating a grant to periods other than the one in which it was received. 7 Government grants, including non-monetary grants at fair value, shall not be recognised until there is reasonable assurance that: (a) the entity will comply with the conditions attaching to them; and (b) the grants will be received
对于这个“receivable”如何理解比较好。做的项目对于政府补助主要采用的收付实现制。比如增值税返还，也是在实际收到的时候确认为营业外收入。准则讲解那个例子也是这样。不太明白是按照权责发生制好还是按照收付实现制好。比如一个工厂拆迁，已经按照政府部门要求拆迁好了，政府需要补偿 1000 万【已经颁发文件了】，但实际只收到 100 万，当年确认 1000 万还是 100 万呢。也能够满足条件：已经 按照要求弄好了且能收到【政府颁发文件了】。但增值税返还也是这样，为什么按照收付实现制呢。请各位老师解惑，谢谢。
该贴已经同步到 liubin988513的微博

回答人：chenyiwei
在IFRS下，对政府补助的确认遵循的是权责发生制。其中的“the grants will be received”应理解为至少是“很可能”收到政府补助；“the entity will comply with the conditions attaching to them”应理解为企业可以合理预计未来很可能满足政府补助所附的条件。在此条件下，可以将按照约定应收取的政府补助款确认为当期收益或者递延收益。这是IFRS和中国准则下的惯例不一致的地方。

提问人：liubin988513 时间：2012-03-12 07:35:31
也就说，中国政府补助准则采取的是收付实现制？？？？

回答人：chenyiwei
在中国准则下，除了存在确凿证据表明该项补助是按照固定的定额标准拨付的，如按照实际销量或储备量与单位补贴定额计算的补助等，其他事实上是收付实现制。